### **ÓSCAR LIRA GONZÁLEZ**

Tequisquiapan Querétaro oscar01dev@gmail.com (+52) 4141062804 github.com/miniscandal

Como desarrollador de software, valoro e implemento los conocimientos técnicos, personales e interpersonales que he adquirido tanto dentro como fuera del ámbito profesional. Mi enfoque laboral se basa en el análisis, la investigación, la documentación y la planificación. Estas habilidades me permiten desarrollar e identificar soluciones prácticas en diversos contextos.

#### **EXPERIENCIA PROFESIONAL**

## **Trabajos eventuales | Enero 2022 – Presente**

Durante este periodo, me he dedicado a enriquecer mis habilidades a través de proyectos personales que proporcionan soluciones a situaciones reales, además de reflexionar y aprender sobre mis experiencias laborales fuera del desarrollo de software.

Conceptos adquiridos: Importancia del tiempo, formacion social y competencias distintivas.

**Tecnologías utilizadas:** API Rest, GPT-4 y Arquitectura de software.

# Colavorador en libro educativo (E-book) | GVA | Mayo 2020 - Septiembre 2021

Participé en la planeación y creación de libro digital sobre módulos electrónicos, aportando algoritmos y esquemas básicos. Mi trabajo facilitó la comprensión práctica de los módulos para los lectores. **Tecnologías utilizadas:** Sistemas Embebidos, Principios eléctricos, Gimp, Tinkercad, C, y Arduino.

# Desarrollador de software | Chiflando y Aplaudiendo | Febrero 2019 - Marzo 2020

Colabore en el análisis de requisitos, gestion de bases de datos, diseño y arquitectura de software para el desarrollo de un servicio web. Presenté una propuesta de trabajo en la que expuse al jefe de la empresa las actividades o areas clave en el desarrollo de software que se podrian implementar, todo con el objetivo de mejorar los resultados y optimizar el rendimiento de los objetivos de la empresa. **Tecnologías utilizadas:** Frontend, Backend, SQL, Laravel, PHP, MySQL y Sistemas heredados.

#### **FORMACION ACADEMICA**

Instituto Tecnológico de San Juan del Río

Reticula terminada en Ingeniería en Sistemas Computacionales - Especialidad en Internet de las cosas

### **ÁREAS DE ENFOQUE**

**Técnicas:** Java, SpringBoot, SQL, MariaDB, NoSQL, JavaScript, CSS, React, Git, Python y Linux. **Conceptuales:** Arquitectura de software, Patrones de diseño y Análisis de requerimientos. **Interpersonales:** Capacidad Resolutiva, Escucha Activa, Comunicación Asertiva, Adaptabilidad, Colaboración y Resiliencia.

Personales: Metacognición, VideoGame Fighter, Pump It Up simulador de baile y dibujo.

**Lingüística:** Inglés (A2)